臺灣板橋地方法院刑事判決　　　　　　　95年度易字第2612號
公　訴　人　臺灣板橋地方法院檢察署檢察官
被　　　告　甲○○
　　　　　　　　　　（另案於臺灣桃園監獄執行中）
　　　　　　乙○○
　　　　　　　　　　（另案於臺灣桃園看守所羈押中）
上列被告因竊盜案件，經檢察官提起公訴（95年度偵字第25096
號），本院判決如下：
    主  文
甲○○共同攜帶兇器竊盜，處有期徒刑壹年。
乙○○共同攜帶兇器竊盜，處有期徒刑柒月。
扣案洋釘拔、老虎鉗各壹支及撥刀片肆支，均沒收。
    事  實
一、甲○○有贓物、偽造文書、恐嚇、竊盜及違反肅清煙毒條例
    等前科，其中因竊盜（竊取電纜線）案件，於民國（下同）
    95年7 月24日，經臺灣桃園地方法院以95年度易字第740 號
    刑事判決判處有期徒刑8 月，95年8 月28日判決確定，刑期
    起算日期為95年11月14日，指揮書執行完畢日期為96年5 月
    28日〈羈押折抵46日〉（以上罪刑不致使本案犯行構成累犯
    ）。詎仍不知悔悟，竟與乙○○共同基於意圖為自己不法之
    所有之犯意聯絡，於95年10月27日23時餘，由甲○○駕駛乙
    ○○向胞兄張景輝（不知情）借得之車牌號碼ZF－6626號自
    用小客車搭載乙○○，並攜帶其所有客觀上足對人之生命、
    身體、安全構成威脅，屬具有危險性之洋釘拔、老虎鉗各1
    支及撥刀片4 支，至臺北縣林口鄉○○○○○路19.9公里處，
    由甲○○持前開洋釘拔將交通部公路總局所有，置於公有排
    水口內之洩水孔套共計12塊（每塊重量約5.6 公斤）卸下，
    再由乙○○將之搬入停靠於旁之前開自用小客車內，置於渠
    等實力支配之下而竊取得手。旋於同日23時40分許，經巡邏
    警員發覺而當場逮捕乙○○，並扣得前開洋釘拔、老虎鉗各
    1 支及撥刀片4 支；惟甲○○則趁機逃逸。
二、案經臺北縣政府警察局新莊分局移送臺灣板橋地方法院檢察
    署檢察官偵查起訴。
    理  由
一、按被告以外之人於審判外之陳述，雖不符同法第159 條之1
    至之4 之規定，而經當事人於審判程序同意作為證據，法院
    審酌該言詞陳述或書面陳述作成時之情況，認為適當者，亦
    得為證據，刑事訴訟法第159 條之4 第1 項定有明文。本件
    被告及檢察官於審判程序中就下述證據資料屬傳聞證據，且
    不符刑事訴訟法第159 條之1 至之4 之規定者，均同意作為
    證據，而本院審酌各該證據資料作成時之一切客觀情況，認
    為適當，故得為證據，合先敘明。
二、訊據被告乙○○坦承前開犯罪事實，另被告甲○○則矢口否
    認犯罪，辯稱：伊並未參與本件犯行，伊於案發當天（星期
    五）在家睡覺，因女兒於星期天要結婚，故伊於星期六即南
    下發送喜帖，被告乙○○係因之前在伊住處樓下為警查獲持
    有違禁品，乃對伊報復而為誣指云云。
三、經查：
（一）前開犯罪事實，業經被告乙○○迭於警詢、檢察官偵查及
      本院審理中供承不諱，且據證人丙○○（交通部公路總局
      業務士）於警詢指述（該等洩水孔套蓋係交通部公路總局
      所有）無誤，並有其立具之贓物認領保管單1 紙暨現場照
      片16幀、車牌號碼ZF－6626號自用小客行車執照、保險卡
      影本各1 紙（見臺灣板橋地方法院檢察署95年度偵字第25
      096 號卷第26頁、第31頁、第32頁至第36頁、第38頁至第
      40頁）附卷足憑；此外，復有扣案洋釘拔、老虎鉗各1 支
      及撥刀片4 支足資佐證。雖被告甲○○執前詞為辯；惟被
      告乙○○係與甲○○共同為本案犯行，業據被告即證人乙
      ○○迭於警詢、檢察官偵查及本院審理中供（證）述綦詳
      ，而被告甲○○所稱被告乙○○對伊報復一節，固據被告
      乙○○證述確有遭警查獲，然其已稱因斯時所駕駛之車輛
      車後未懸掛車牌而經警盤查所致，並未懷疑係被告甲○○
      報警（見本院96年1 月16日審判筆錄），被告空言置辯，
      本難採信；況且，被告乙○○自警詢起至本院審理均承認
      犯行，並無推諉之情事，則難以想像其若誣指被告甲○○
      參與犯罪對自身有何利益；再者，經檢察官當庭詰問證人
      即被告乙○○所犯其他竊盜犯行被告甲○○是否參與？被
      告乙○○明確答稱被告甲○○並未與其共犯本案以外之其
      他竊盜案件（見本院96年1 月16日審判筆錄），是若被告
      乙○○心存報復而故為誣指，則於其他竊盜案件有共犯在
      逃之情況下，又何以僅就本案為之？是被告乙○○之供（
      證）述堪認非虛。至於被告甲○○所稱於星期六南下發送
      帖子一事，縱屬實在，惟因本案案發時係星期五晚上23
      時餘，自時間點觀之，難以執之為被告甲○○有利之認定
      。
（二）從而，本案事證已臻明確，被告乙○○、甲○○之犯行均
      洵堪認定，自應依法論科（至於被告甲○○雖請求傳喚證
      人「黃棟」〈年籍、住址不詳〉以證明伊發送喜帖一事及
      請求鑑驗扣案工具之指紋，以證明伊未犯案云云；然被告
      是否發送喜帖已與本案之認定無涉業如前述，又扣案工具
      因經警方查扣，歷經偵查、移送，指紋是否仍然存在本屬
      可疑，故縱然未鑑驗出有被告甲○○之指紋，亦非即可採
      之為其未參與本案犯行之佐證，故就上開證據聲請，本院
      認均無調查之必要）。
四、按刑法第三百二十一條第一項第三款之攜帶兇器竊盜罪，係
    以行為人攜帶兇器竊盜為其加重條件，此所謂兇器，其種類
    並無限制，凡客觀上足對人之生命、身體、安全構成威脅，
    具有危險性之兇器均屬之，且祇須行竊時攜帶此種具有危險
    性之兇器為已足，並不以攜帶之初有行兇之意圖為必要。洋
    釘拔、老虎鉗、撥刀片為足以殺傷人生命、身體之器械，顯
    為具有危險性之兇器（參照最高法院79年台上字第5253號判
    例意旨）。是核被告甲○○、乙○○所為，均係犯刑法第32
    1 條第1 項第3 款之攜帶兇器竊盜罪。爰審酌被告乙○○、
    甲○○正值青壯之年，竟不思正常工作以取得錢財，因貪圖
    一己之私利而為本案犯行之犯罪動機、目的、手段、所生危
    害及渠等之品行（被告甲○○有如事實欄所載之前科－見卷
    附臺灣高等法院被告前案紀錄表）、智識程度、犯罪後之態
    度等一切情狀，各量處如主文所示之刑，以資懲儆。
五、扣案洋釘拔、老虎鉗各1 支及撥刀片4 支，係供被告乙○○
    、甲○○共同為本案犯罪所用之物，且係被告甲○○所有，
    業據被告乙○○供（證）述無訛，爰依刑法第38條第1 項第
    2 款之規定對被告乙○○、甲○○均宣告沒收。
據上論斷，應依刑事訴訟法第299 條第1 項前段，刑法第321 條
第1 項第3 款、第38條第1 項第2 款，刑法施行法第1 條之1第1
項、第2 項前段，判決如主文。
本案經檢察官陳盈錦到庭執行職務。
中　　華　　民　　國　　96　　年　　1 　　月　　30　　日
                  刑事第十五庭  審判長法  官  陳鴻清
                                      法  官  朱嘉川
                                      法  官  劉安榕
以上正本證明與原本無異。
如不服本判決，應於判決送達後10日內，向本院提出上訴狀（應
附繕本），上訴臺灣高等法院。
                                      書記官  莊川億
中　　華　　民　　國　　96　　年　　1 　　月　　30　　日
附錄本案論罪科刑法條全文：
刑法第321 條：
犯竊盜罪而有左列情形之一者，處六月以上、五年以下有期徒刑
：
一、於夜間侵入住宅或有人居住之建築物、船艦或隱匿其內而犯
    之者。
二、毀越門扇、牆垣或其他安全設備而犯之者。
三、攜帶兇器而犯之者。
四、結夥三人以上而犯之者。
五、乘火災、水災或其他災害之際而犯之者。
六、在車站或埠頭而犯之者。
前項之未遂犯罰之。
